【裁判字號】    98,交上訴,14
【裁判日期】    990519
【裁判案由】    業務過失致死等
【裁判全文】
臺灣高等法院花蓮分院刑事判決        98年度交上訴字第14號
上  訴  人  臺灣花蓮地方法院檢察署檢察官
上  訴  人
即  被  告  丁○○
選任辯護人  曾泰源律師
上列上訴人因被告業務過失致死等案件，不服臺灣花蓮地方法院
中華民國98年10月21日98年度交訴字第17號第一審判決（起訴案
號：臺灣花蓮地方法院檢察署98年度偵字第1177號），提起上訴
，本院判決如下：
    主  文
上訴駁回。
丁○○緩刑肆年。
    事實及理由
一、本案經本院審理結果，認原審以上訴人即被告丁○○觸犯刑
    法第276條第2項後段之業務過失致人於死罪，判處其有期徒
    刑6月，如易科罰金，以新台幣（下同）1,000元折算1日，
    認事用法並無不當，量刑亦稱妥適，應予維持，並引用第一
    審判決書記載之事實、證據及理由（如附件）。
二、檢察官循告訴人乙○○之請求提起上訴，其上訴意旨略以：
    被告犯後猶稱未在被害人車道撞及被害人，甚以非肇事地點
    照片企圖規避肇責，亦未與被害人家屬達成和解，毫無悔意
    ，原審未加考量上情，竟僅量處有期徒刑6月，實屬過輕，
    乃提起上訴，請求撤銷改判。
三、本件被告則於上訴後之民國99年4月21日本院審理時坦承犯
    行，不再爭執其所應負之過失責任，並已於同年3月25日與
    被害人家屬乙○○、林淑珠成立民事和解，由其與達盈興業
    有限公司（負責人為羅聰賢）連帶賠償3,119, 927元（含強
    制責任險1,519,927元）予對造，顯已知錯並為損害彌補，
    因而與其辯護人均請求輕判，並賜為緩刑之諭知等語。
四、經查：
  (一)被告丁○○為達盈興業有限公司之董事，並考領有自用大貨
    車駕駛執照，為以駕駛大貨車為附隨業務之人，案發當時天
    候晴朗、日間自然光線、柏油路面乾燥無缺陷，視距良好，
    本應注意車前狀況，不得跨越中心分向限制線侵入來車車道
    行駛，並隨時採取必要之安全措施，竟疏注意於97年10月24
    日下午2時45分許，駕駛車牌號碼Q3-811號自用大貨車沿花
    蓮縣花蓮市○○路由南往北方向行駛，行經花蓮市○○路11
    7號前，因跨越中心分向限制線，侵入來車道行駛，適與對
    向由林玳沂（考領有普通重型機車駕駛執照）搭載甲○○騎
    乘車牌號碼H7B-392號之普通重型機車發生擦撞，林玳沂因
    而人車倒地，受有嚴重頭部外傷併顱骨骨折、右側硬腦膜下
    血腫、低血容性休克併肺挫傷、血胸、多處骨折之傷害，經
    送醫急救後仍無效而死亡，甲○○則受有左側髖骨臼骨折併
    髖部脫位、頭部外傷併右側顴骨及上頷骨骨折、坐骨神經受
    損、門牙移位缺損等傷害（此業務過失傷害部分，嗣經告訴
    人甲○○具狀撤回告訴，經原審不另為不受理之諭知）。被
    告於肇事後留在現場，俟花蓮縣警察局新城分局警員到場處
    理時，主動自首肇事並接受裁判等情，有花蓮縣警察局新城
    分局處理相驗案件初步調查報告暨報驗書、道路交通事故調
    查報告表(一)、(二)、道路交通事故肇事人自首情形紀錄表、97
    年10月30日新警刑字第0970011348號函及所附相驗照片10張
    、證號查詢機車駕駛人資料、H7B-392行車執照、被告駕駛
    執照、財團法人臺灣基督教門諾會醫院診斷證明書、現場照
    片22張、花蓮縣警察局臺灣花蓮地方法院檢察署相驗屍體證
    明書、檢驗報告書、相驗筆錄、臺灣省花東區車輛行車事故
    鑑定委員會97年12月5日花東鑑字第0976101848號函及所附
    鑑定意見書、98年4月17日花東鑑字第0986100610號函、臺
    灣省車輛行車事故覆議鑑定委員會98年1月22日覆議字第098
    6200288號函等件在卷可憑，均核與其於本院坦認肇責情節
    相符，足認其自白屬實。本件事證明確，被告犯行洵堪認定
    ，應予依法論科。
  (二)本件被告上訴後，既已與被害人家屬達成民事和解，並付清
    賠償金額，此有台灣花蓮地方法院98年度訴字第428號和解
    筆錄影本及電話紀錄表（代收據）各1份附卷可稽，嗣亦獲
    得告訴人之諒解，而由告訴代理人陳清華律師具狀代為請求
    予被告緩刑之宣告，則檢察官當初以被告迄未和解，毫無悔
    意，進而指摘原審量刑過輕所提上訴之理由已不存在，是檢
    察官之上訴並無理由，應予駁回。又量刑係屬事實審法院得
    依職權自由裁量之事項，苟已斟酌刑法第57條各款所列情狀
    而未逾越法定刑度，不得遽指為違法。茲查原審判決於量刑
    時，已針對被告犯後有自首之情節，符合刑法第62條前段之
    規定而予減輕其刑，並就其所犯係屬於業務過失，應負全部
    肇責，並無前科，素行尚佳，且已與另1被害人甲○○達成
    和解等刑法第57條各款所載一切情狀為綜合審酌後，在法定
    刑範圍內為刑罰裁量職權之行使，並諭知易科罰金之折算標
    準，於法並無違誤。雖被告於上訴後坦承犯行，並與被害人
    林玳沂之家屬達成和解，犯後態度已有改善，惟本院認為當
    初原審斟酌各情後所量處之6月徒刑，於今仍屬適中，並無
    過重而得再予輕判之餘地，是其上訴，亦無理由，應予駁回
    。
五、末查被告並無前科，素行尚佳，所為固對被害人及其家屬造
    成難以回復之損害，然依卷內資料顯示，被告係因一時過失
    疏忽致被害人林玳沂死亡，惡性非重，頃更已與被害人家屬
    達成和解，賠償損害，於本院審理時亦坦承犯行，態度良好
    ，相信被告經此科刑判決後，當知所警惕而無再犯之虞，因
    認對其所宣告之刑，以暫不執行為適當，爰併宣告緩刑4年
    ，以啟自新。
據上論斷，應依刑事訴訟法第373條、第368條，刑法第74條第1
項第1款，判決如主文。
本案經檢察官丙○○到庭執行職務。
中    華    民    國    99    年    5    月    19    日
                  刑事庭  審判長法  官 謝志揚
                                法  官 林慶煙
                                法  官 張健河
以上正本證明與原本無異。
如不服本判決，應於收受送達後10日內向本院提出上訴書狀，其
未敘述理由者，並得於提起上訴狀後10日內向本院補提理由書（
均須按他造當事人之人數附繕本）「切勿逕送上級法院」。
告訴人或被害人如對於本判決不服者，應具備理由請求檢察官上
訴，其上訴期間之計算係以檢察官收受判決正本之日期為準。
中    華    民    國   99    年    5     月    19    日
                                書記官 徐文彬

司法院資訊處製作；財團法人民間司法改革基金會備份。
